【裁判字號】    90,易,383
【裁判日期】    900712
【裁判案由】    竊盜
【裁判全文】
臺灣宜蘭地方法院刑事判決                            九十年度易字第三八三號
    公  訴  人  臺灣宜蘭地方法院檢察署檢察官
    被      告  乙○○
右列被告因竊盜案件，經檢察官提起公訴（九十年度偵字第一四六四號、第一五七四
號），本院判決如左：
    主  文
乙○○連續竊盜，處有期徒刑伍月，如易科罰金，以佰元折算壹日。
    事  實
一、乙○○基於為自己不法所有之概括犯意，先於民國九十年四月二十三日二十一時
    許在宜蘭縣宜蘭市○○路臺北商業銀行前，見甲○○所有之車牌號碼ＰＲＭ─四
    六二號機車鑰匙未取下之際，著手竊取該部機車作為代步工具。復於同年五月七
    日二十一時十分許，在宜蘭縣宜蘭市○○路五九號騎樓下，以其所有之鑰匙一支
    發動丙○○所有之車牌號碼ＧＸＱ─二一一號機車而竊得之。嗣分別於九十年四
    月二十六日十八時十分許及同年五月七日二十三時四十分許，在宜蘭縣頭城鎮○
    ○路一二一號前及宜蘭縣壯圍鄉○○路一三五號前遭警當場查獲，並扣得其所有
  供犯罪所用之鑰匙一支。
二、案經宜蘭縣警察局礁溪分局報告臺灣宜蘭地方法院檢察署檢察官偵查起訴。
    理  由
一、訊據被告對在上開時、地竊取車牌號碼ＰＲＭ─四六二號機車之事實，迭於警訊
    及偵審中坦承無訛，核與被害人甲○○於警訊中之指述大致相符，復有車輛竊盜
    、車牌失竊個別查詢報表─查詢車輛認可資料及贓物認領保管收據各一份在卷可
    佐，堪認被告之自白確與真實相符，洵足採信。惟被告則矢口否認有何竊取車牌
    號碼ＧＸＱ─二一一號機車之犯行，辯稱：該部機車乃其在宜蘭縣壯圍鄉○○路
    一三五號Ｅ網無際電腦網路店內向一名年籍姓名不詳之男子所借，該名男子表示
    稍後返回店內時再返還機車即可。扣案機車鑰匙亦係該名男子所交付等語。然查
    ：被告並無法提出該名借予機車之男子之年籍姓名等資料俾供查證，是其空言推
    諉責任予年籍姓名不詳之人，是其辯詞之真實性即非無疑。況衡諸常情，機車並
    非一般使用後即可丟棄之消耗品，是被告與其所辯稱之姓名年籍不詳之男子本不
    相識，如何在無庸任何證明抑或擔保之情狀下，僅以口頭約定借得該部機車使用
    ？從而，被告前揭置辯顯與常情有所悖離，尚難採信。此外，復有被害人丙○○
  於警訊中之指陳及車輛竊盜、車牌失竊個別查詢報表─查詢車輛認可資料、贓物
    認領保管收據各一份存卷可考，足認車牌號碼ＧＸＱ─二一一號機車亦係被告所
    竊取。總上，本件事證均徵明確，被告先後二次竊盜機車之犯行即堪認定，應予
    依法論科。
二、核被告所為，係犯刑法第三百二十條第一項竊盜罪。又其先後二次竊盜犯行，時
    間緊接，方法相同，觸犯構成要件相同之罪，顯係基於概括犯意反覆為之，應依
    刑法第五十六條連續犯之規定，以一罪論並加重其刑。審酌被告不思以己力循正
    當途徑謀取財富，竟以行竊方式侵害他人財產，且同時破壞社會整體防衛結構，
    其動機、目的及手段均非正當，惟念其犯後坦承部分犯行，到庭態度尚佳等一切
    情狀，爰酌情量處如主文所示之刑，並諭知易科罰金之折算標準，以資警懲。扣
    案被告用以竊取車牌號碼ＧＸＱ─二一一號機車之鑰匙一支，雖被告矢口否認為
    其所有，然其所辯各語均屬無據如前述，是該支被告持用發動機車之鑰匙應屬其
    所有之物，爰依刑法第三十八條第一項第二款之規定，併予宣告沒收，附此敘明
    。
據上論結，應依刑事訴訟法第二百九十九條第一項前段，刑法第五十六條、第三百二
十條第一項、第四十一條第一項、第三十八條第一項第二款，罰金罰鍰提高標準條例
第一條前段、第二條，判決如主文。
本案經檢察官廖允松到庭執行職務
中      華      民      國      九十    年      七      月     十二     日
                            臺灣宜蘭地方法院刑事第二庭
                                    法  官
右正本證明與原本無異。
如不服本判決，應於判決送達後十日內向本院提出上訴狀。(應附繕本)
                                           書記官
中    華    民    國      八十八      年      二      月            日
附錄本案論罪科刑法條全文
刑法第三百二十條第一項
意圖為自己或第三人不法之所有，而竊取他人之動產者，為竊盜罪，處五年以下有期
徒刑、拘役或五百元以下罰金。


司法院資訊處製作；財團法人民間司法改革基金會備份。
